臺灣桃園地方法院民事簡易判決
111年度桃簡字第1500號
原      告  鄔侑希

訴訟代理人  吳承恩  
被      告  陳禹華  
訴訟代理人  鄭皓文律師

上列當事人間請求損害賠償事件，本院於民國111 年10月26日言
詞辯論終結，判決如下：
    主    文
被告應給付原告新臺幣壹萬參仟參佰玖拾元。
原告其餘之訴駁回。
訴訟費用由被告負擔百分之五，餘由原告負擔。
本判決原告勝訴部分得假執行。
    事實及理由
一、原告主張：被告於民國110年5月10日凌晨0時45分許，駕駛
    車牌號碼000—1975號租賃小客車，於桃園市桃園區德華街與
    國際路2段207巷口前時，因駕車不慎，致撞擊原告駕駛之車
    牌號碼000—1713號自用小客車（下稱系爭車輛），致系爭車
    輛受損，修復費用新臺幣(下同)33,494元（工資11,156元、
    零件22,338元），另系爭車輛因發生本件事故而無法使用，
    支出交通費14萬4,200元，原告並受有精神上之痛苦，被告
    應給付精神慰撫金5 萬元。爰依侵權行為之法律關係，請求
    被告賠償損害等語。並聲明：被告應給付原告227,694元。
二、被告則以：
　　系爭車輛維修費用應該要折舊；交通費用部分請原告提出證
    明有交通費的必要；本件只有財損沒有精神慰撫金等語，資
    為抗辯。並聲明：原告之訴駁回。
三、本件原告主張之事實，業據其提出桃園市政府道路交通事故
    當事人登記聯單、初步分析研判表、現場圖為證，且被告亦
    自陳對於應負全部肇事責任不爭執等語(見本院卷第66頁)，
    堪認原告上開主張為真實，故被告應負侵權行為責任。
四、按因故意或過失，不法侵害他人之權利者，負損害賠償責任
    ，民法第184 條第1 項前段定有明文。被告既經認定須負侵
    權行為損害賠償責任，原告自得依上開規定請求其賠償。茲
    就原告主張之損害數額審酌如下：
　㈠車輛維修費部分：　　
　　按物被毀損時，被害人除得依民法第196 條請求賠償外，並
    不排除民法第213 條至第215 條之適用。依民法第196 條請
    求賠償物被毀損所減少之價額，得以修復費用為估定之標準
    ，但以必要者為限（例如：修理材料以新品換舊品，應予
    折舊）。查系爭車輛修復費用為33,494元（工資11,156元、
    零件22,338元），有九和汽車股份有限公司出具之估價單在
    卷可稽（見本院卷第10至11頁）。而依行政院財政部發布之
    「固定資產耐用年數表」規定，汽車如非屬運輸業用客車、
    貨車，其耐用年數為5 年，並依同部訂定之「固定資產折舊
    率表」規定，耐用年數5 年依定率遞減法之折舊率為千分之
    369 ，其最後1 年之折舊額，加歷年折舊累計額，其總和不
    得超過該資產成本原額10分之9 。查系爭車輛係於99年2 月
    出廠，有系爭車輛車籍查詢1 紙在卷為憑（見本院個資卷）
    ，至本件事故發生之110 年5 月10日，系爭車輛之實際使用
    年數已逾5 年，故原告就零件部分得請求之金額應以5,028
    元為限（22,338 元×1/10＝2,234元，元以下四捨五入），加
    計工資11,156 元，共計13,390 元，即為原告得請求之金額
    。
　㈡交通費部分：
　　原告主張系爭車輛因本件事故受損，需搭乘計程車上下班，
    因此支出交通費144,000元乙節，惟自承無法提出單據證明
    （見本院卷第65頁反面），是原告請求被告賠償系爭車輛維
    修期間之代步費用，為無理由，不應准許。
　㈢精神慰撫金部分：
    按不法侵害他人之身體、健康、名譽、自由、信用、隱私、
    貞操，或不法侵害其他人格法益而情節重大者，被害人雖非
    財產上之損害，亦得請求賠償相當之金額，民法第195 條第
    1 項前段固有明文。然依此規定，原告須有身體、健康、名
    譽、自由、信用、隱私、貞操，或其他人格法益受侵害且情
    節重大，始得請求被告賠償精神慰撫金。查本件原告係財產
    權受侵害，與上開請求精神慰撫金之要件不符，是原告另請
    求被告賠償精神慰撫金，於法無據，不應准許。
四、綜上所述，原告依侵權行為之法律關係，請求被告給付車輛
    維修費13,390元，為有理由，應予准許。逾此範圍之請求，
    為無理由，應予駁回。
五、本件事證已臻明確，兩造其餘攻擊防禦方法及所提之證據，
    核與判決結果不生影響，毋庸逐一論述。
六、本件係就民事訴訟法第427 條第1 項適用簡易程序所為被告
    敗訴之判決，爰依同法第389 條第1 項第3 款之規定，依職
    權宣告假執行。
七、訴訟費用負擔之依據：民事訴訟法第79條。
　　
中    華    民    國   111    年    11    月    10    日
                  桃園簡易庭  法  官  汪智陽
以上正本係照原本作成。
如不服本判決，應於送達後20日內，向本院提出上訴狀並表明上
訴理由，如於本判決宣示後送達前提起上訴者，應於判決送達後
20日內補提上訴理由書（須附繕本）。
中    華    民    國   111    年    11    月    10    日
                              書記官  陳家蓁